# 请教陈版主关于房地产企业销售房产受特定政策影响无法办理产权证进而签订出租合同 ...

提问人：浮木流年 时间：2023-02-15 11:46:31
1 、房地、房地 产 企企 业销 售房售房 产 受特定政策影响响无法无法 办 理理 产权证进 而而 签订 出租合同，， 该业务 判断判断 为“ 以租代售 ” 模式模式 还是是 “ 融融 资 租租 赁” 模式模式 问题 以及相以及相关关房房 产 税会税会 计处 理理 问题 。。某公司业务主要为地产开发和销售，由于受地方政策条件限制，部分物业房产办理不了产权证过户，故企业选择签订出租合同，租赁期限 20 年， 20 年到期后如承租方无合同约定违约条款，该房屋的使用权仍归承租方，直至土地使用权证到期。合同约定一次性收款，收款金额与正常购房价款基本相当。合同约定违约条款为如乙方违约，甲方有权从乙方预付租金中根据乙方实际占用该房屋的期限按照合同约定的租金标准并扣除 2 个月的租金作为违约金，将剩余部分无息退还承租方。企业判断业务实质为“以租代售”，当期一次性确认收入和计提成本。另企业与税务局沟通关于房产税计算问题，企业可以选择按照合同总收入一次性计算缴纳房产税或按照房产计税余值分期计算缴纳房产税，企业选择后者分期计算缴纳房产税。 请问 ：： 1 、、上述上述 业务 判断判断 为“ 以租待售 ”业务 模式当期一次性 计 入收入入收入，， 还 是是 “ 出租出租 ”业务 模式分期确确 认 收入收入？？ 2 、、关关于房于房 产 税需税需不需要按照 现 金流金流 进 行折行折 现 ，，一次性一次性 计 入当期税金及附加，，未未确确 认 融融 资费 用以后用以后每每期期 进 行行 摊销 以及折以及折 现 率如何率如何确确定定；； 还 是按照税 务 口径待以后每每期期 实际发 生生 纳 税税 义务时 ，， 计 入当期入当期 损 益益？？谢谢！

回答人：chenyiwei
1 、此类“以租代售”可视为融资租赁，按新租赁准则第四十二条处理，可在租赁期开始日（即房屋交付日）一次性确认收入和成本。
2 、税务问题可咨询税务专业人士意见。